【裁判字號】    92,上易,3005
【裁判日期】    921218
【裁判案由】    竊盜
【裁判全文】
臺灣高等法院刑事判決                          九十二年度上易字第三○○五號
    上  訴  人
    即  被  告  丙○○
右上訴人因竊盜案件，不服臺灣板橋地方法院九十二年度易緝字第一四五號，中華民
國九十二年八月二十九日第一審判決（起訴案號：臺灣板橋地方法院檢察署九十一年
度偵字第九九三三號，暨移送併辦案號：九十一年度偵字第六一一○號），提起上訴
，本院判決如左：
    主  文
上訴駁回。
    事  實
一、丙○○有贓物、違反麻醉藥品管理條例、竊盜、違反毒品危害防制條例等前科紀
    錄，其中曾因竊盜案件，經本院以八十九年度上易字第二四八八號判處有期徒刑
    十月確定，並因毒品危害防制條例案件，經臺灣板橋地方法院板橋簡易庭以八十
    九年度板簡字第一一八○號判處有期徒刑五月確定，兩案合併應執行有期徒刑一
    年一月，於九十一年二月十日縮短刑期執行完畢，猶不知警惕，復意圖為自己不
    法之所有，基於竊盜之概括犯意，先於九十一年三月二十三日晚間九時三十分許
    ，在臺北縣中和市○○路○段、和平街口，趁甲○○將其所有車牌號碼ＫＥＰ─
    二三八號機車停放上址路旁購買飲料之際，以其所有之鑰匙一支破壞前開機車置
    物箱鎖頭，欲竊取置物箱內之財物，旋為甲○○發覺而不遂，甲○○詢問丙○○
    何以動其車，丙○○辯稱係扶著其機車拉褲管，甲○○信以為真並未察看其機車
    而離去，待甲○○騎至友人住處，停放好機車，欲拿取置物箱內之物時，發覺置
    物箱鎖頭已被破壞無法開啟，隨即返回上址質問丙○○，並報警查獲，扣得丙○○所有供其破壞前開置物箱所用之鑰匙一支。嗣於九十一年六月二日下午五時三
    十分許，攜帶其所有客觀上足以對人之生命、身體、健康、安全構成威脅，具有
    危險性之Ｔ型起子一支，至臺北縣永和市○○路八五號前，趁乙○○將其所有車
    牌號碼ＲＩＺ─五四五號輕型機車停放該處，進入臺北縣永和市○○路九一號觀
    看預售屋時，以前開Ｔ型起子破壞乙○○所有前開機車之置物箱鎖（毀損部分未
    據告訴），正欲竊取置物箱內之財物時，旋為在旁埋伏之警員當場查獲而不遂，
    並扣得前開其所有供其竊盜所用之Ｔ型起子一支。
二、案經被害人甲○○訴由臺北縣政府警察局永和分局報告臺灣板橋地方法院檢察署
    檢察官偵查起訴，及移送併案審理。
    理  由
一、訊據上訴人即被告丙○○（簡稱被告）固坦承前開於九十一年六月二日下午五時
    三十分許，以其所有Ｔ型起子破壞乙○○所有車牌號碼ＲＩＺ─五四五號輕型機
    車置物箱鎖頭，正欲竊取其內財物時，旋為警查獲之事實，惟矢口否認有於九十
    一年三月二十三日以自備鑰匙破壞甲○○所有機車置物箱鎖頭，欲竊取其內之財
    之事實，辯稱：伊並沒有破壞甲○○機車置物箱，伊剛好站在她機車旁邊而已，
    沒有竊盜犯行等語。
二、經查：（一）、被告於右開時起攜帶右開Ｔ型起子竊取被害人乙○○輕型機車置
    物箱內之財物未遂之事實，業經被告自白不諱，並據被害人乙○○於警詢時指訴
    綦詳，且有扣案之Ｔ型起子一支以及機車車損、被告模擬破壞機車鎖頭、及Ｔ型
    起子相片三幀可資佐證（九十一年度偵字第九九三三號第十一頁），應認被告此
    部分之自白與事實相符；（二）、右開被告竊取甲○○上開財物未遂之事實，業
    據告訴人甲○○於原審訊問時指訴綦詳，並指稱：其先在屈臣氏購買東西，將物
    品放在機車置物箱後，就直接到臺北縣中和市○○路與和平街口的路邊攤買飲料
    ，並與老闆娘聊天，機車當時放在其右邊，其餘光看到其車用力動了一下，伊先
    過去詢問被告為何動其車，被告稱係扶著機車拉褲管，手放在口袋裡，被告並拉
    褲管給伊看，伊不以為意就放被告走，騎去朋友家，中間並沒有到別的地方，伊
    至朋友家欲開啟置物箱拿取東西時，發現置物箱打不開，鎖頭也被破壞，就回去
    找被告，問被告為何將其機車置物箱鎖頭弄壞，當時被告否認，伊旋即報警，警
    察來時，被告仍不承認，惟私底下請求伊向警察表示其沒有行竊，就會幫忙把機
    車修好，在伊買飲料時只有逛街的人潮走來走去，被告站在該處，靠在伊機車旁
    ，伊停車發覺機車被動只有三分鐘，約搖一杯泡沫綠茶的時間等語（參九十二年
    度易緝字第一四五號卷第三一頁、第三二頁），衡諸被告亦自承其確實於右開時
    地有站在告訴人甲○○之機車旁有一會兒之時間等情，核與告訴人甲○○指訴情
    節相符。另徵諸被告於警訊時自承：告訴人甲○○發現其涉嫌竊取機車財物並破
    壞置物箱鎖頭，伊有承認，並且想和告訴人甲○○和解等語（參九十一年度偵字
    第六一一○號卷第四頁反面）。再參諸被告所坦承於九十一年六月二日之竊盜未
    遂犯行，同樣係以工具撬開機車置物箱鎖頭，開啟置物箱欲竊取其內財物，方法
    相同，應認被告確有於三月二十三日時以扣案之鑰匙一支破壞機車置物箱鎖頭，
    欲開啟置物箱竊取其內財物。此外，並有扣案之鑰匙一支以及機車及鎖頭毀損照
    片四幀可資佐證（參同上偵查卷第十八頁、第十九頁），被告所辯並未行竊告訴
    人甲○○機車置物箱內財物等語，應係卸責之詞，不足採信。綜上所述，本件事
    證明確，被告犯行洵堪認定。
三、核被告於九十一年三月二十三日晚間九時三十分許，在臺北縣中和市○○路○段
    、和平街口，以其所有之鑰匙破壞告訴人甲○○所有之車牌號碼ＫＥＰ─二三八
    號機車置物箱鎖頭，欲竊取置物箱內之財物，旋為告訴人甲○○發覺而不遂之所
    為，係犯刑法第三百二十條第二項、第一項之竊盜未遂罪及第三百五十四條之毀
    損罪。又查扣案之Ｔ型起子一支為金屬製成，前端尖銳，足以對人之身體、生命
    、安全構成威脅，業經原審於九十一年度易字第二○二二號案件九十一年八月三
    十日調查中勘驗屬實，係屬客觀上具有危險性之兇器。核被告於九十一年六月二
    日下午五時三十分許，攜帶其所有之兇器Ｔ型起子一支，以之破壞乙○○所有車
    牌號碼ＲＩＺ─五四五號輕型機車置物箱鎖頭，正欲竊取其內財物時，旋為警查
    獲而不遂，係犯刑法第三百二十一條第二項、第一項第三款之攜帶兇器毀越安全
    係，應從一重之普通竊盜未遂罪論處。被告先後之普通竊盜未遂罪及加重竊盜未
    遂犯行，時間緊接，方法相同，觸犯基本構成要件相同之罪名，顯係基於概括犯
    意反覆為之，應依連續犯規定應從重者論以一罪，並依法加重其刑。又被告曾因
    竊盜案件，經本院以八十九年度上易字第二四八八號判處有期徒刑十月確定，並
    因毒品危害防制條例案件，經臺灣板橋地方法院簡易庭以八十九年度板簡字第一
    一八○號判處有期徒刑五月確定，兩案合併應執行有期徒刑一年一月，於九十一
    年二月十日縮短刑期執行完畢，有本院被告全國前案紀錄表乙紙在卷可稽，其受
    有期徒刑之執行完畢，五年以內再犯本件有期徒刑以上之罪，為累犯，應依刑法
    第四十七條之規定遞加重其刑。被告已著手於竊盜犯罪行為之實施，尚未得手之
    際，旋分別為告訴人甲○○及警方發覺，為未遂犯，應依刑法第二十六條前段減
    輕其刑。並依刑法第七十一條第一項之規定先加後減。公訴人雖僅就被告所為九
    十一年六月二日加重竊盜未遂犯行提起公訴，然檢察官就犯罪事實一部起訴者，
    效力即於全部，本件其餘犯罪事實（即併案審理部分），與前揭論罪科刑部分，
    有連續犯之關係，已如前述，法院自應就屬於裁判上一罪之併案審理部分一併加
    以裁判。
四、原審本於同上見解，適用刑法第五十六條、第三百二十一條第一項第三款、第二
    十六條前段、第四十七條之規定，並審酌被告之竊盜前科紀錄，兼衡其犯罪之動
    機、目的、手段、所生之危害，及僅坦承部分犯行之犯罪後態度等一切情狀，量
    處有期徒刑八月。並說明扣案之鑰匙及Ｔ型起子各一支，為被告所有之事實，業
    據其供明在卷，應認為係被告所有供其犯前開竊盜未遂及加重竊盜未遂所用之物
    ，應依刑法第三十八條第一項第二款宣告沒收。經核原審認事用法，均無不合，
    量刑亦稱允當。被告提起本件上訴，仍執陳詞，空言否認有行竊甲○○之犯行，
    並請求減輕量刑等語，為無理由，應予駁回。
據上論斷，應依刑事訴訟法第三百六十八條，判決如主文。
本案經檢察官劉永清到庭執行職務。
中      華      民      國    九十二    年     十二     月     十八     日
                              臺灣高等法院刑事第二十庭
                                  審判長法  官  葉  麗  霞
                                        法  官  李  春  地
                                        法  官  鄧  振  球
右正本證明與原本無異。
不得上訴。
                                        書記官  洪  秋  帆
中      華      民      國    九十二    年     十二     月    二十四    日
附錄：本案論罪科刑法條全文
刑法第三百二十一條：
犯竊盜罪而有左列情形之一者，處六月以上五年以下有期徒刑：
一、於夜間侵入住宅或有人居住之建築物、船艦或隱匿其內而犯之者。
二、毀越門扇、牆垣或其他安全設備而犯之者。
三、攜帶兇器而犯之者。
四、結夥三人以上而犯之者。
五、乘火災、水災或其他災害之際而犯之者。
六、在車站或埠頭而犯之者。
前項之未遂犯罰之。


司法院資訊處製作；財團法人民間司法改革基金會備份。
